【裁判字號】    97,訴,209
【裁判日期】    970624
【裁判案由】    違反槍砲彈藥刀械管制條例
【裁判全文】
臺灣苗栗地方法院刑事判決           97年度訴字第209號
公  訴  人  臺灣苗栗地方法院檢察署檢察官
被      告  甲○○
指定辯護人  趙建興律師
上列被告因違反槍砲彈藥刀械管制條例案件，經檢察官提起公訴
（97年度偵字第803 號），本院判決如下：
    主  文
甲○○犯非法持有可發射金屬具殺傷力之槍枝罪，處有期徒刑壹
年陸月，併科罰金新臺幣貳萬元，罰金如易服勞役，以新臺幣壹
仟元折算壹日，緩刑貳年，並應向公庫支付新台幣參萬元。扣案
之SP100C02改造長槍壹枝（槍枝管制編號：0000000000號）沒收
。
    事  實
一、甲○○明知具有殺傷力之各式槍砲未經中央主管機關許可，
    不得持有，竟未經許可，於民國96年6 月12日，以新台幣（
    下同）3 千8 百元之價格，在拍賣網站，向真實年籍姓名不
    詳之成年人購得具殺傷力之SP100 CO2 改造長槍1 枝（槍枝
    管制編號：0000000000號），該真實姓名年籍不詳成年人於
    同年月15日將上開槍枝郵送甲○○位於苗栗縣苑裡鎮社苓裡
    2 鄰111 號之9 之居所，而持有之。嗣於97年2 月1 日晚間
    7 時32分許，為警於上開處所持搜索票查獲，並扣得SP100
    CO2 之改造長槍1 枝。
二、案經臺中市第四分局報請臺灣苗栗地方法院檢察署檢察官偵
    查起訴。
    理  由
一、證據能力部分：被告、辯護人及檢察官對於後述證據之證據
    能力均不爭執，依刑事訴訟法第159 條之5 規定，均有證據
    能力，合先敘明。
二、本件訊據被告分別於偵查、審理時，對於上述犯罪事實坦承
    不諱。而扣案之空氣長槍經送鑑定之結果，依內政部警政署
    刑事警察局97年3 月6 日刑鑑字第0970022085號槍彈鑑定書
    所附卷之槍彈測試紀錄表所載：送鑑SP100 CO2 改造長槍1
    枝（槍枝管制編號：0000000000號），認係氣體動力式槍枝
    ，以小型高壓氣體鋼瓶內氣體為發射動力，經以金屬彈丸測
    試三次，其中彈丸（直徑6.0mm 、重量0.88g） 最大發射速
    度為177 公尺/ 秒，計算其動能為13焦耳，換算其單位面積
    動能48公尺焦耳／平方公分；而彈丸單位面積動能達20焦耳
    ／平方公分即足以穿入人體皮肉層，是上開改造長槍具有殺
    傷力，已甚明確。此外，復有台中市警察局槍枝初步檢視報
    告表及檢視相片、槍枝初步檢視承辦人員履歷資料、台中市
    警察局第四分局扣押筆錄暨扣押物品目錄表、IP查詢資料表
    、被告槍砲案人槍合照、內政部警政署刑事警察局槍彈鑑定
    書及照片、扣押物品清單附卷可稽，足認被告的自白與事實
    相符，事證明確，犯行堪已認定，應予依法論科。
三、核被告所為，係犯槍砲彈藥刀械管制條例第8 條第4 項之非
    法持有可發射金屬具殺傷力之槍枝罪。
四、又查被告前無犯罪紀錄，素行良好，有臺灣高等法院被告前
    案紀錄表在卷可憑，足見被告持有上開具殺傷力之改造長槍
    ，並非作為犯罪工具之用，而係因好奇觀賞，且其持有上開
    改造長槍之期間，並無以之從事不法行為，足見其持有的情
    節尚堪憫恕，若依槍砲彈藥刀械管制條例第8 條第4 項規定
    ，予以宣告法定最低度刑度3 年之有期徒刑，猶嫌過重，應
    依刑法第59條規定，減輕其刑。爰審酌被告之年齡及智識，
    及其犯罪之動機、目的、手段、所生危害、犯後坦承犯行之
    態度等一切情狀，量處如主文所示之刑，並就罰金部分，依
    刑法第42條第3 項前段之規定，諭知易服勞役之折算標準。
    又被告前無犯罪紀錄，素行良好，已如前述，經此科刑教訓
    ，應能知所警惕，而無再犯之虞，本院認其所受刑之宣告以
    暫不執行為適當，爰令其向公庫支付如主文所示之金額，以
    加深其警惕之心，而併予宣告緩刑，以啟自新。末查，扣案
    SP100CO2改造長槍1 枝（槍枝管制編號：00000000 00 號）
    ，經鑑定的結果，具殺傷力，已如前述，屬違禁物，應依刑
    法第38條第1 項第1 款規定，宣告沒收。
據上論斷，應依刑事訴訟法第299 條第1 項前段，槍砲彈藥刀械
管制條例第8 條第4 項，刑法第11條前段、第42條第3 項前段、
第59條、第74條第1 項第1 款、第2 項第4 款、第38條第1 項第
1 款，判決如主文。
本案經檢察官林映姿到庭執行職務。
中    華    民    國    97    年    6     月    24    日
                  刑事第三庭審判長  法  官  柳章峰
                                    法  官  呂曾達
                                    法  官  張珈禎
以上正本證明與原本無異。
如不服本判決，應於判決送達後10日內向本院提出上訴狀（應抄
附繕本），其未敘述上訴理由者，應於上訴期間屆滿後20日內補
提理由書狀於本院，上訴於臺灣高等法院臺中分院。告訴人或被
害人如對於本判決不服者，應具備理由請求檢察官上訴，其上訴
期間之計算係以檢察官收受判決正本之日期為準。
                                    書記官   黃雅琦
中    華    民    國    97    年    6     月    24    日
附錄：
槍砲彈藥刀械管制條例第8條第4項。
槍砲彈藥刀械管制條例第8條
未經許可，製造、販賣或運輸鋼筆槍、瓦斯槍、麻醉槍、獵槍、
空氣槍或第4 條第1 項第1 款所定其他可發射金屬或子彈具有殺
傷力之各式槍砲者，處無期徒刑或5 年以上有期徒刑，併科新臺
幣1 千萬元以下罰金。
未經許可，轉讓、出租或出借前項所列槍枝者，處5 年以上有期
徒刑，併科新臺幣1 千萬元以下罰金。
意圖供自己或他人犯罪之用，而犯前二項之罪者，處無期徒刑或
 7 年以上有期徒刑，併科新臺幣 1 千萬元以下罰金。
未經許可，持有、寄藏或意圖販賣而陳列第1 項所列槍枝者，處
3 年以上10年以下有期徒刑，併科新臺幣700 萬元以下罰金。
第 1 項至第 3 項之未遂犯罰之。


司法院資訊處製作；財團法人民間司法改革基金會備份。
